【裁判字號】    98,訴,284
【裁判日期】    980731
【裁判案由】    毒品危害防制條例
【裁判全文】
臺灣宜蘭地方法院刑事判決               98年度訴字第284號
公  訴  人  臺灣宜蘭地方法院檢察署檢察官
被      告  甲○○
上列被告因違反毒品危害防制條例案件，經檢察官提起公訴（98
年度毒偵字第259號），經本院裁定進行簡式審判程序，爰不經
通常審判程序，判決如下：
    主  文
甲○○施用第一級毒品，累犯，處有期徒刑柒月；又施用第二級
毒品，累犯，處有期徒刑肆月，扣案之第二級毒品甲基安非他命
拾包（淨重捌點壹玖公克，驗後餘重捌點壹捌玖玖公克）沒收銷
燬之。應執行有期徒刑拾月，扣案之第二級毒品甲基安非他命拾
包（淨重捌點壹玖公克，驗後餘重捌點壹捌玖玖公克）沒收銷燬
之。
    事  實
一、甲○○前因施用毒品案件，經本院以95年度毒聲字第86號裁
    定送觀察、勒戒後，認有繼續施用毒品傾向，由本院以96年
    度毒聲字第55號裁定送強制戒治，於民國96年9月6日強制戒
    治完畢出所，而該次施用毒品犯行，經臺灣宜蘭地方法院檢
    察署檢察官以97年度戒毒偵字第5號為不起訴處分確定；再
    因施用毒品案件，經臺灣桃園地方法院於97年12月24日，以
    97年度桃簡字第2820號刑事判決判處有期徒刑4月確定，於
    98年3月4日易科罰金執行完畢。詎甲○○猶不知悔改，竟為
    下列行為：(一)基於施用第一級毒品海洛因（下稱海洛因）之
    犯意，於98年4月14日上午某時，在宜蘭縣壯圍鄉○○路42
    之5號住處內，以將海洛因摻入香菸內燃燒吸食煙霧之方式
    ，施用海洛因1次；(二)另基於施用第二級毒品甲基安非他命
    （下稱甲基安非他命）之犯意，於98年4月14日下午5時許，
    在停放於宜蘭縣礁溪鄉○○○路與大塭路之自用小客車內，
    以將甲基安非他命置於玻璃球內燒烤吸食煙霧之方式，施用
    甲基安非他命1次。嗣其於98年4月14日下午6時30分許，在
    宜蘭縣礁溪鄉○○路231巷14弄13號前為警查獲，扣得甲基
    安非他命10包（淨重8.19公克，驗後餘重8.1899公克），並
    於同日晚間7時5分許為警採集尿液送鑑定之結果，呈嗎啡及
    甲基安非他命陽性反應，始知悉上情。
二、案經宜蘭縣政府警察局礁溪分局報請臺灣宜蘭地方法院檢察
    署檢察官偵查起訴。
    理  由
一、訊據被告甲○○於本院審理中，對於上開施用毒品海洛因及
    甲基安非他命犯行均坦承不諱，且其為警於98年4月14日晚
    間7時5分許採集尿液送鑑定之結果，呈嗎啡及甲基安非他命
    陽性反應，有宜蘭縣政府警察局礁溪分局毒品犯罪嫌疑人尿
    液採驗作業管制紀錄，及慈濟大學濫用藥物檢驗中心出具之
    檢驗總表各1紙在卷可證。又扣案之結晶狀物品10包送鑑定
    後，認係毒品甲基安非他命，有交通部民用航空局航空醫務
    中心航藥鑑字第0982180號毒品鑑定書1紙附卷可證，是被告
    之自白要與事實相符，足堪採信。又被告前因施用毒品案件
    ，經本院以95年度毒聲字第86號裁定送觀察、勒戒後，認有
    繼續施用毒品傾向，由本院以96年度毒聲字第55號裁定送強
    制戒治，於96年9月6日強制戒治完畢出所，而該次施用毒品
    犯行，經臺灣宜蘭地方法院檢察署檢察官以97年度戒毒偵字
    第5號為不起訴處分確定，再因施用毒品案件，經臺灣桃園
    地方法院以97年度桃簡字第2820號刑事判決判處有期徒刑4
    月確定，有卷附臺灣高等法院被告前案紀錄表可參。依上所
    述，本件事證明確，被告施用毒品犯行堪以認定，應依法論
    科。
二、查海洛因、甲基安非他命分別為毒品危害防制條例第2條第2
    項第1、2款所規定之第一、二級毒品，不得擅自施用，核被
    告前開施用海洛因、甲基安非他命之行為，分別係犯毒品危
    害防制條例第10條第1項施用第一級毒品罪，及同條第2項施
    用第二級毒品罪。被告施用行為時持有海洛因、甲基安非他
    命之低度行為，分別為其施用之高度行為所吸收，均不另論
    罪。被告所犯上開2罪，犯意各別，行為互殊，應予分論併
    罰。查被告前因施用毒品案件，經臺灣桃園地方法院以97年
    度桃簡字第2820號刑事判決判處有期徒刑4月確定，於98年3
    月4日易科罰金執行完畢，有卷附臺灣高等法院被告前案紀
    錄表可按，其受有期徒刑之執行完畢，5年內再犯法定刑有
    期徒刑以上之上開2罪，為累犯，均依法加重其刑。爰審酌
    被告前經毒品危害防制條例觀察、勒戒及強制戒治等程序，
    再經法院就其施用毒品犯行判處有期徒刑後，竟再犯本件施
    用毒品犯行，惟念其坦承犯行，態度良好及施用情形等一切
    情狀，各就其所犯上開2罪分別量處如主文所示之刑，並定
    其應執行之刑，以示懲儆。扣案之甲基安非他命10包，爰依
    毒品危害防制條例第18條第1項前段宣告沒收銷燬之。
據上論斷，應依刑事訴訟法第273條之1第1項、第299條第1項前
段，毒品危害防制條例第10條第1項、第2項、第18條第1項前段
，刑法第11條前段、第47條第1項、第51條第5款，判決如主文。
本案經檢察官郭欣怡到庭執行職務
中    華    民    國    98    年    7     月    31    日
                  刑事第四庭法  官  辜漢忠
以上正本證明與原本無異。
如不服本判決應於收受送達後十日內向本院提出上訴書狀，並應
敘述具體理由；其未敘述上述理由者，應於上訴期間屆滿後二十
日內向本院補提理由書(均須按他造當事人之人數附繕本)「切勿
逕送上級法院」。
                            書記官  許麗汝
中    華    民    國    98    年    8     月    3     日
附錄本案論罪科刑法條：
毒品危害防制條例第10條
施用第一級毒品者，處 6 月以上 5 年以下有期徒刑。
施用第二級毒品者，處 3 年以下有期徒刑。


司法院資訊處製作；財團法人民間司法改革基金會備份。
